【裁判字號】    99,訴,668
【裁判日期】    990730
【裁判案由】    違反稅捐稽徵法等
【裁判全文】
臺灣臺北地方法院刑事判決               99年度訴字第668號
公  訴  人  臺灣臺北地方法院檢察署檢察官
被      告  戊○○
            辛○○
上列被告等因違反稅捐稽徵法等案件，經檢察官聲請以簡易判決
處刑（99年度撤緩偵字第127 號），本院認為不宜，改依通常程
序審理，判決如下：
    主  文
戊○○、辛○○共同行使從事業務之人，明知為不實之事項，而
登載於其業務上作成文書，足以生損害於公眾及他人，各處有期
徒刑參月，如易科罰金，均以新臺幣壹仟元折算壹日；又共同商
業負責人為納稅義務人，以不正當之方法逃漏稅捐，各處有期徒
刑肆月，如易科罰金，均以新臺幣壹仟元折算壹日；各應執行有
期徒刑陸月，如易科罰金，均以新臺幣壹仟元折算壹日。
    事  實
一、戊○○、辛○○分別係富鼎汽車商行（址設臺北巿中山區○○○路○ 段77號6 樓之8 ）登記負責人（為商業登記法規定
    之負責人）及實際（出資之商業）負責人，製作所得稅扣繳
    暨免扣繳憑單，及每年向稅捐稽徵機關申報營利事業所得稅
    ，皆為其附隨業務，詎竟共同基於行使業務登載不實文書及
    為納稅義務人富鼎汽車商行逃漏稅捐之犯意，明知乙○○、
    丙○○、丁○○、己○○於民國95年間並未任職於上開商行
    及戊○○併未領取任何薪津報酬，竟虛列上述乙○○等5 人
    之95年度薪資所得分別依序為新臺幣（下同）26萬4,000 元
    、29萬9,700 元、61萬2,000 元、29萬9,700 元及59萬元，
    據以登載於業務上之各類所得扣繳暨免扣繳憑單，並於96年
    5 月間持向財政部臺北巿國稅局彙報而予行使，其後憑以申
    報95年度營利事業所得稅，以此不正當方法為富鼎汽車商行
    逃漏營利事業所得稅50萬6,396 元，足以生損害於乙○○及
    財政部臺北巿國稅局對稅務管理之正確性。
二、案經乙○○訴由臺北市政府警察局中山分局報告臺灣臺北地
    方法院檢察署檢察官偵查起訴。
    理  由
一、本件前經臺灣臺北地方法院檢察署檢察官以97年度偵字第22
    658 號為緩起訴處分確定，然被告戊○○、辛○○均未履行
    共同向稅捐機關補繳稅款及相關罰款之事項，由檢察官以99
    年度撤緩字第74號撤銷緩起訴處分確定，提起公訴，合先敘
    明。
二、訊據被告戊○○、辛○○對於上揭事實均坦承不諱，核與告
    訴人乙○○、證人丁○○、己○○、甲○○、韋徐玉春、癸○○、壬○○於偵、審中指、證述情節相符，並有財政部臺
    北市國稅局中南稽徵所97年12月30日中南營所一字第097003
    4147號函、95年綜合所得稅BAN 給付清單、各類所得稅扣繳
    暨免扣繳憑單、營利事業所得稅結算申報書（偵卷第57至73
    頁）、98年2 月26日中南營所一字第0980002934號函（同卷
    第98至102 頁）、99年6 月23日中南營所一字第0990016308
    號函（本院卷）在卷可稽；互核相符，事證明確，被告等犯
    行洵堪認定。
三、被告戊○○、辛○○依序為商業登記法第9 條第1 項之登記
    負責人及出資負責人（實際負責人），對於製作員工所得稅
    扣繳暨免扣繳憑單及每年向稅捐稽徵機關申報營利事業所得
    稅皆為其附隨業務，是核其所為，均係犯刑法第216 條、第
    215 條行使業務上文書登載不實罪、稅捐稽徵法第47條第1
    項第3 款、第41條商業負責人為納稅義務人以不正當方法逃
    漏稅捐罪。被告等有犯意之聯絡及行為之分擔，皆為共同正
    犯；渠等基於單一犯意為業務上登載不實文書犯行，屬單一
    一罪，所為業務上登載不實文書之低度犯行，應為高度之行
    使犯行吸收，不另論罪；其所犯逃漏稅捐罪，係因渠等均係
    稅捐稽徵法第47條第1 項第3 款規定之商業負責人，而自同
    法第41條轉嫁而來，始應予處罰，是此部分犯行與上開行使
    業務上文書登載不實犯行，應予分論併罰。聲請簡易判決處
    刑書未併就上述戊○○、己○○虛列95年度薪資所得依序59
    萬元及29萬9,700 元部分聲請，因該部分與已聲請部分犯行
    有實質上一罪關係，本院自得併予審理。爰審酌被告等素行
    、犯罪動機、手段平和、所生危害非輕、犯後坦承犯罪，頗
    有悔意及公訴人具體求刑刑度等一切情狀，分別量處如主文
    所示之刑及諭知易科罰金之折算標準，並定其應執行刑，及
    均諭知易科罰金之折算標準，以示懲儆。
四、提供人頭資料並同意被告等虛列95年薪資所得以犯本件之己○○、陳松義，丙○○、庚○○，丁○○涉犯幫助逃漏稅捐
    罪嫌，應由檢察官予以偵辦。
據上論斷，應依刑事訴訟法第452條、第299條第1 項前段，稅捐
稽徵法第47條第1 項第3 款、第41條，刑法第11條前段、第216
條、第215 條、第28條、第41條第1 項前段、第51條第5 款，刑
法施行法第1 條之1 ，判決如主文。
本案經檢察官柯木聯到庭執行職務。
中    華    民    國    99    年    7     月    30    日
                  刑事第十二庭審判長法  官  李英豪
                                    法  官  陳慧萍
                                    法  官  楊台清
以上正本證明與原本無異。
如不服本判決應於收受送達後10日內向本院提出上訴書狀，並應
敘述具體理由；其未敘述上訴理由者，應於上訴期間屆滿後20日
內向本院補提理由書（均須按他造當事人之人數附繕）「切勿逕
送上級法院」。告訴人或被害人如對於本判決不服者，應具備理
由請求檢察官上訴，其上訴期間之計算係以檢察官收受判決正本
之日期為準。
                                    書記官  巫美華
中    華    民    國    99    年    7     月    30    日
附錄本案論罪科刑法條全文：
稅捐稽徵法第47條（法人或非法人團體負責人之刑責）
本法關於納稅義務人、扣繳義務人及代徵人應處徒刑之規定，於
下列之人適用之：
一、公司法規定之公司負責人。
二、民法或其他法律規定對外代表法人之董事或理事。
三、商業登記法規定之商業負責人。
四、其他非法人團體之代表人或管理人。
前項規定之人與實際負責業務之人不同時，以實際負責業務之人
為準。
稅捐稽徵法第41條（逃漏稅捐之處罰）
納稅義務人以詐術或其他不正當方法逃漏稅捐者，處5年以下有
期徒刑、拘役或科或併科新臺幣6萬元以下罰金。
中華民國刑法第216條（行使偽造變造或登載不實之文書罪）
行使第210條至第215條之文書者，依偽造、變造文書或登載不實
事項或使登載不實事項之規定處斷。
中華民國刑法第215條（業務上文書登載不實罪）
從事業務之人，明知為不實之事項，而登載於其業務上作成之文
書，足以生損害於公眾或他人者，處3年以下有期徒刑、拘役或5
百元以下罰金。

司法院資訊處製作；財團法人民間司法改革基金會備份。
